# 请问陈版，子公司和联营公司交叉持股后是否纳入合并范围？

提问人：feeling1206 时间：2016-03-28 09:53:13
@chenyiwei 麻烦问下陈版
目前状况：A持有B 51%股权
计划：A先收购C20%股权，B收购C80%股权，C再对B增资； 最终B的股权为A40%C11%，原少数股东不变。C的股权为A20%，B80%
如果计划实现后，A是否可以对B和C都不纳入合并报表范围？或者说如果要达到这样的目标，需要对章程做哪些安排？

回答人：chenyiwei
首先，为何要搞交叉投资？ 假设不考虑其他因素，股权比例大于 50 ％为控制，股权比例小于等于 50 ％为不控制，则A控制B，且与B共同收购C后取得对C的控制权，这时B、C之间的互相投资就变成了合并报表范围内的内部交易，不会导致A丧失对B或C的控制权。
如果要修改章程作出特殊安排的，首先要明确这个交易安排的目的，否则所提出的建议可能会和目标相冲突而无效。

提问人：feeling1206 时间：2016-03-29 09:41:31
因为C原本是A公司脱钩改制辅分离成立的劳务公司，现在A处于维稳考虑需要从目前的实控手中收购股权，但是处于绩效考核，不想把C并表，B也是劳务公司，A也希望可以不并表。

回答人：chenyiwei
这样的架构设计很难做到不并表，看看能否实质性地将控制权转移给外部股东。